Email

andres15dearmas@gmail.com

Teléfono

+ 57 3113711388

Nacionalidad

Colombiano

HABILIDADES

Trabajo en Equipo.

Resolución de Problemas.

Manejo avanzado Word y Excel

Alta capacidad de comunicación.

Conciliador en Equidad.

IDIOMAS

Español

Natal

Ingles

Nivel Avanzado. TOEFL ITP B2

CURSOS

CONGRESO COLOMBIANO DERECHO PROCESAL CONSTITUCIONAL, Abril 2021.

CURSO BÁSICO DE DERECHO DE AUTOR, Noviembre 2021.

COMPETENCIAS EMPRENDEDORAS PARA EL SECTOR LEGAL, Diciembre 2022.

DISTINCIONES

PERSONERO ESTUDIANTIL, COLEGIO MARCELO GRAZIOSI, 2016

ANDRÉS DAVID DE ARMAS TRIVIÑO

Abogado

Abogado con profundización en derecho privado, en proceso de grado de la Universidad del Rosario. Con excelentes habilidades interpersonales y pasión por el campo del derecho. Experiencia como asistente jurídico, ejerció asesorías en el Consultorio Jurídico de la Universidad del Rosario y participación en proyecto de investigación titulado "Endless Conflicts". Con un gran deseo aprovechar al máximo mi potencial y con habilidades de trabajo en equipo.

EXPERIENCIA LABORAL

May 2023 -Jul 2023 Partido Social de la Unidad Nacional "U", Bogotá

- Revisar la autenticidad de documentos presentados para garantizar la transparencia y la integridad del proceso de selección de candidatos políticos.
- Realizar búsquedas exhaustivas sobre los aspirantes a candidatos con el fin de evaluar su idoneidad y reputación.
- Asesorar a los comités del partido sobre posibles implicaciones legales o riesgos asociados con aspirantes a candidatos políticos.

May 2022 -Oct 2022 Sparta Profesionales en Derecho, Bogotá

- Realizar vigilancia judicial de los procesos judiciales y trámites extraprocesales.
- Realizar la revisión y sustanciación de los procesos judiciales, administrativos y trámites extraprocesales en los que se requiera acompañamiento.
- Elaborar formatos de demandas, contratos y documentos jurídicos en general que se requieran en el ejercicio de las actividades del bufete.

Feb 2022 - Abr 2022 Fundación Pulso, Bogotá

- Realizar vigilancia judicial de los procesos judiciales y trámites extraprocesales.
- Realizar la revisión y sustanciación de los procesos judiciales y trámites extraprocesales en los que se requiera acompañamiento.

Ago 2020 - Dic 2021 Consultorio Jurídico. Universidad del Rosario, Bogotá

- Realizar Atencion y seguimientos personal de casos y problematicas propia de los usaurios a mi cargo.
- Iniciar y adelantar todas las actuaciones de procesos en Jurisdicción, resolver las asesorias allegadas al consultorio.

EDUCACIÓN

Ene 2017- 2023 ABOGADO, UNIVERSIDAD DEL ROSARIO,
Bogotá

Finalizado 2016 BACHILLER ACADEMICO, COLEGIO MARCELO GRAZIOSI. Riohacha